# 客户提前开票，收到发票如何做账

提问人：wx_62aa924eb8b7 时间：2022-06-16 10:21:10
请教一下，关于实务中，供应商提前开票该如何处理。
情况描述：公司与供应商签订委托研发合同，约定按进度阶段性付款，可能需要2-3年时间才能完成整个合同。但客户按合同总额一次性开具了发票。在当期按进度仅确认了20%的费用。其他80%已收发票未付款部分是否要做账？如果做账借记其他流动资产 贷记应付账款的话，是否合理？收到发票是否意味着付款义务的发生？需要按发票金额贷记应付账款吗？
谢谢！

回答人：chenyiwei
收到发票的开票进度快于接受服务的进度，作为接受服务方而言，超出实际接受服务进度的这部分票款属于待执行合同的范畴。除非构成亏损合同，否则无需就收到发票金额快于接受服务进度的部分同时确认资产和负债。
如果实际付款进度超出接受服务进度，则超出部分确认为预付款项。

提问人：VinceWang82 时间：2022-07-14 15:33:28
请教一下，陈老师，如果合同约定了付款进度，这时候如果收到的按付款进度开具的发票快于服务进度，是否应该在合同约定的付款进度时，确认相应的负债和资产呢？

回答人：chenyiwei
一般不会这样处理。